臺灣新北地方法院三重簡易庭小額民事判決
                                   111年度重小字第1519號
原      告  張天祥  
被      告  林芸如  
訴訟代理人  蔡杰翰  
上列當事人間請求侵權行為損害賠償事件，經本院於民國111年6
月28日言詞辯論終結，判決如下：
    主  文
被告應給付原告新臺幣柒仟貳佰零伍元，及自民國一百一十一年
四月七日起至清償日止，按年息百分之五計算之利息。
原告其餘之訴駁回。
訴訟費用新臺幣壹仟元由被告負擔新臺幣柒佰貳拾玖元，其餘由
原告負擔。
本判決原告勝訴部分得假執行。
    事實及理由
一、原告主張：緣被告於民國111年1月19日12時54分許，將車牌
    號碼000-0000號自用小客車停放在新北市○○區○○路0段00號
    前，欲起駛向後倒車時，因有未注意後方其他車輛之過失，
    致擦撞臨停紅線之原告所有車牌號碼000-0000號普通重型機
    車(下稱系爭車輛)，系爭車輛因而受損，經送修後，計支出
    修復費用新臺幣（下同）9,890元。雖被告辯稱原告對於事
    故之發生亦有過失，但初判表僅記載原告有於禁止臨停標線
    處停車之違規事實，原告並無肇責。為此，爰依侵權行為損
    害賠償之法律關係提起本件訴訟。併為聲明：被告應給付原
    告9,890元，及自起訴狀繕本送達翌日起至清償日止，按年
    息百分之5計算之利息。
二、被告則請求駁回原告之訴，並以：依據警方所提供之初判表
    ，原告對於事故之發生與有過失，應負擔三成責任，被告僅
    願意賠償原告6,923元等語置辯。
三、原告主張之事實，業據提出新北市政府警察局道路交通事故
    初步分析研判表、估價單及統一發票等件為證，並經本院依
    職權向新北市政府警察局三重分局調取本件道路交通事故調
    查案卷核閱屬實，被告對於在上開時、地因有倒車時未注意
    其他車輛之過失，致與系爭車輛發生擦撞之事實並不爭執，
    惟以前揭情詞置辯(詳後述)。是堪認原告此部分主張為真正
    。　
四、按因故意或過失，不法侵害他人之權利者，負損害賠償責任
    ；又汽車、機車或其他非依軌道行駛之動力車輛，在使用中
    加損害於他人者，駕駛人應賠償因此所生之損害，民法第18
    4條第1項前段及第191條之2前段分別定有明文。又按負損害
    賠償責任者，除法律另有規定或契約另有訂定外，應回復他
    方損害發生前之原狀；第1項情形，債權人得請求支付回復
    原狀所必要之費用，以代回復原狀，民法第213條第1項、第
    3項定有明文。另物被毀損時，被害人除得依民法第196條請
    求賠償外，並不排除民法第213條至第215條之適用。依民法
    第196條請求賠償物被毀損所減少之價額，得以修復費用為
    估定之標準，但以必要者為限（例如︰修理材料以新品換舊
    品，應予折舊），最高法院77年度第9次民事庭會議決議可
    資參照。查系爭車輛因被告之過失受損，被告應負損害賠償
    責任，已如前述。而系爭車輛係於110年12月（推定15日）
    出廠，有公路電子閘門車號查詢機車車籍附卷可按，依行政
    院公布之固定資產耐用年數表及固定資產折舊率表，機械腳
    踏車之耐用年數為3年，依定率遞減法每年折舊千分之536，
    其最後1年之折舊額，加歷年折舊累積額，總和不得超過該
    資產成本原額之10分之9 ，另依營利事業所得稅查核準則第
    95條第6 項規定：「固定資產提列折舊採用定率遞減法者，
    以1 年為計算單位，其使用期間未滿1 年者，按實際使用之
    月數相當於全年之比例計算之，不滿1月者，以1 月計」，
    故系爭車輛自出廠日迄111年1月19日事故發生時，已使用2
    月。又系爭車輛支出之修復費用為9,890元，有估價單附卷
    可參，經核維修項目均為零件部分。惟零件部分係以新品換
    舊品，其以新品取代舊品間之差價應予折舊扣除，則零件部
    分扣除折舊額後，原告所得請求之修費費用應為9,006元（
    計算書詳如附表所示，元以下四捨五入），逾此部分之請求
    ，則屬無據。 　　
五、復按損害之發生或擴大，被害人與有過失者，法院得減輕賠
    償金額，或免除之，民法第217條第1項定有明文。此項規定
    之目的，在謀求加害人與被害人間之公平，故在裁判上法院
    得以職權減輕或免除之（見最高法院85年台上字第1756號  
    判例要旨）。又按汽車倒車時，應顯示倒車燈光或手勢後，
    謹慎緩慢後倒，並應注意其他車輛及行人，道路交通安全規
    則第110條第2款定有明文。又設有禁止臨時停車標誌、標線
    處所不得臨時停車，道路交通安全規則第111條第1項第3款
    亦有規定，而紅實線設於路側，用以禁止臨時停車，此為道
    路交通標誌標線號誌設置規則第149條第1項第1款第5點所明
    定。經查，本件被告未注意其車輛與系爭車輛之安全距離，
    且未謹慎緩慢向後倒車，致碰撞系爭車輛，固有違反前開交
    通規則之過失，已如前述，惟依卷附道路交通事故現場照片
    可知，案發時原告停放系爭車輛之處所，係劃設有禁止臨時
    停車線，而該標線係屬禁制標線，其在對用路人之行止有所
    規制，課予用路人一定之作為或不作為義務，為具有規制性
    之標線，其將系爭車輛違規停放於易生事故而禁止停放車輛
    之處所，亦升高本件事故發生之風險，足認與有過失，是被
    告辯稱原告對於事故之發生與有過失等語，應可採信。是綜
    合上情，本院審酌兩造肇事原因力之強弱與過失之輕重，認
    本件事故之造成應由原告負擔20% 、被告負擔80%之過失責
    任，始屬相當。又原告因系爭事故所受之損害為9,006元，
    扣除應減輕被告之賠償責任20%，原告得請求被告賠償之金
    額應為7,205元（9,006×80％＝7,205元，元以下四捨五入）。
六、綜上所述，原告本於侵權行為損害賠償之法律關係，請求被
    告應給付7,205元，及自起訴狀繕本送達翌日即111年4月7日
    起至清償日止，按年息百分之5計算之利息，為有理由，應
    予准許；逾此部分之請求，為無理由，應予駁回。　　
七、本件原告勝訴部分，係適用小額程序所為被告敗訴之判決，
    爰依民事訴訟法第436條之20規定，依職權宣告假執行。
八、本件事證已臻明確，兩造其餘主張、攻擊防禦方法及所提之
    證據，均核與本件判決所認結果不生影響，爰毋庸逐一再加
    論述，附此敘明。
九、訴訟費用負擔之依據：依民事訴訟法第436條之19、第79條
    規定，確定訴訟費用額為1,000元（即第一審裁判費），由
    被告負擔729元，其餘由原告負擔。
中　　華　　民　　國　　111 　年　　7 　　月　　19　　日
                      三重簡易庭  法  官  王士珮
以上正本係照原本作成。
如不服本判決，應於送達後20日內，向本院提出上訴狀，並表明
上訴理由（上訴理由應表明1、原判決所違背之法令及具體內容
。2、依訴訟資料可認為原判決有違背法令之具體事實。），如
於本判決宣示後送達前提起上訴者，應於判決送達後20日內補提
上訴理由書（須附繕本），如未於上訴後20日內補提合法上訴理
由書，法院得逕以裁定駁回上訴。
中　　華　　民　　國　　111 　年　　7 　　月　　19　　日
　　　　　　　　　　　            書記官  楊家蓉 
附表
折舊時間           金額
第1年折舊值        9,890×0.536×(2/12)=884
第1年折舊後價值    9,890-884=9,006